<!DOCTYPE html PUBLIC "-//W3C//DTD XHTML 1.0 Transitional//EN" "http://www.w3.org/TR/xhtml1/DTD/xhtml1-transitional.dtd">
<html xmlns="http://www.w3.org/1999/xhtml">
<head>
	<meta http-equiv="Content-Type" content="text/html; charset=iso-8859-1" />
	<title>Ymmärrä suomea</title>
	<style type="text/css" media="all">@import "css/styles.css";</style>
	<script type="text/javascript" src="swfobject.js"></script>
</head>
<body class="font-medium">
	<div id="main-wrapper">
		<div id="topbar"></div>
		<div id="main-menu">
			<table cellspacing="0" cellpadding="0" border="0" class="add-links"><tr>
				<td class="item"><img class="raquo" src="i/raquo.gif" alt="" height="7" width="4" /><a href="/ymmarra/index.php?moduli=sanakirja">Sanakirja</a></td>
				<td class="item"><img class="raquo" src="i/raquo.gif" alt="" height="7" width="4" /><a href="/ymmarra/index.php?moduli=verbit">Verbiluettelo</a></td>
				<td class="item"><img class="raquo" src="i/raquo.gif" alt="" height="7" width="4" /><a href="/ymmarra/index.php?moduli=kielioppi">Kielioppi</a></td>
			</tr></table>
			<table cellspacing="0" cellpadding="0" border="0"><tr>
				<td class="item"><img class="raquo" src="i/raquo.gif" alt="" height="7" width="4" /><a href="/ymmarra/index.php">Etusivu</a></td>
				<td class="item"><img class="raquo" src="i/raquo.gif" alt="" height="7" width="4" /><a href="/ymmarra/index.php?moduli=tekstit">Lukutekstit</a></td>
			</tr></table>
		</div>
		<div id="content">
			<table cellspacing="0" cellpadding="0" border="0" id="content-wrapper"><tr>
				<td>
					<div id="left-menu">
												<div class="header-verb"><span>Verbit</span></div>
						<div class="menu">
								<div class="init"><a href="/ymmarra/index.php?moduli=verbit&kirjain=a">A</a></div>
								<div class="init"><a href="/ymmarra/index.php?moduli=verbit&kirjain=e">E</a></div>
								<div class="init"><a href="/ymmarra/index.php?moduli=verbit&kirjain=h">H</a></div>
								<div class="init"><a href="/ymmarra/index.php?moduli=verbit&kirjain=i">I</a></div>
								<div class="init"><a href="/ymmarra/index.php?moduli=verbit&kirjain=j">J</a></div>
								<div class="init"><a href="/ymmarra/index.php?moduli=verbit&kirjain=k">K</a></div>
								<div class="init"><a href="/ymmarra/index.php?moduli=verbit&kirjain=l">L</a></div>
								<div class="init"><a href="/ymmarra/index.php?moduli=verbit&kirjain=m">M</a></div>
								<div class="init"><a href="/ymmarra/index.php?moduli=verbit&kirjain=n">N</a></div>
								<div class="init"><a href="/ymmarra/index.php?moduli=verbit&kirjain=o">O</a></div>
								<div class="init"><a href="/ymmarra/index.php?moduli=verbit&kirjain=p">P</a></div>
								<div class="init"><a href="/ymmarra/index.php?moduli=verbit&kirjain=r">R</a></div>
								<div class="init"><a href="/ymmarra/index.php?moduli=verbit&kirjain=s">S</a></div>
								<div class="init"><a href="/ymmarra/index.php?moduli=verbit&kirjain=t">T</a></div>
								<div class="init"><a href="/ymmarra/index.php?moduli=verbit&kirjain=u">U</a></div>
								<div class="init"><a href="/ymmarra/index.php?moduli=verbit&kirjain=v">V</a></div>
								<div class="init"><a href="/ymmarra/index.php?moduli=verbit&kirjain=y">Y</a></div>
								<div class="init"><a href="/ymmarra/index.php?moduli=verbit&kirjain=Ä">Ä</a></div>
						</div>					</div>
				</td>
				<td>
					<div id="main-content">
						<div id="path">
							<a href=".">Etusivu</a> &gt; <a href="/ymmarra/index.php?moduli=verbit&kirjain=A">A</a>						</div>
													<h1>ARVELLA</h1>
						<table cellspacing="0" cellpadding="0" border="0">
							<tr>
								<td colspan="2" style="padding-bottom:10px;"><strong>Aktiivin indikatiivi</strong></td>
							</tr>
							<tr>
								<td><pre>PREESENS                   
minä     arvelen           
sinä     arvelet           
hän      arvelee           
me       arvelemme         
te       arvelette         
he       arvelevat         

PASSIIVI
         arvellaan         

IMPERFEKTI                 
         arvelin           
         arvelit           
         arveli            
         arvelimme         
         arvelitte         
         arvelivat         

PASSIIVI
         arveltiin         

PERFEKTI
olen     arvellut          
olet     arvellut          
on       arvellut          
olemme   arvelleet         
olette   arvelleet         
ovat     arvelleet         

PASSIIVI
on       arveltu           

PLUSKVAMPERFEKTI
olin     arvellut          
olit     arvellut          
oli      arvellut          
olimme   arvelleet         
olitte   arvelleet         
olivat   arvelleet         

PASSIIVI
oli      arveltu           
</pre></td>
								<td>&nbsp;&nbsp;&nbsp;</td>
								<td><pre>  KIELTOMUOTO
  en        arvele
  et        arvele
  ei        arvele
  emme      arvele
  ette      arvele
  eivät     arvele


  ei        arvella 

   
  en        arvellut
  et        arvellut
  ei        arvellut
  emme      arvelleet
  ette      arvelleet
  eivät     arvelleet


  ei        arveltu  


  en    ole arvellut
  et    ole arvellut
  ei    ole arvellut
  emme  ole arvelleet
  ette  ole arvelleet
  eivät ole arvelleet


  ei    ole arveltu  


  en    ollut  arvellut
  et    ollut  arvellut
  ei    ollut  arvellut
  emme  olleet arvelleet
  ette  olleet arvelleet
  eivät olleet arvelleet


  ei    ollut  arveltu
</pre></td>
							</tr>
						</table>
						<table cellspacing="0" cellpadding="0" border="0">
							<tr>
								<td colspan="2" style="padding-bottom:10px;"><strong>Aktiivin konditionaali</strong></td>
							</tr>
							<tr>
								<td><pre>PREESENS
minä     arvelisin         
sinä     arvelisit         
hän      arvelisi          
me       arvelisimme       
te       arvelisitte       
he       arvelisivat       

PASSIIVI
         arveltaisiin      

PERFEKTI
olisin   arvellut          
olisit   arvellut          
olisi    arvellut          
olisimme arvelleet         
olisitte arvelleet         
olisivat arvelleet         

PASSIIVI
olisi    arveltu           
</pre></td>
								<td>&nbsp;&nbsp;&nbsp;</td>
								<td><pre> 
  en        arvelisi
  et        arvelisi
  ei        arvelisi
  emme      arvelisi
  ette      arvelisi
  eivät     arvelisi


  ei        arveltaisi  


  en    olisi  arvellut
  et    olisi  arvellut
  ei    olisi  arvellut
  emme  olisi  arvelleet
  ette  olisi  arvelleet
  eivät olisi  arvelleet


  ei    olisi  arveltu
</pre></td>
							</tr>
						</table>
						<table cellspacing="0" cellpadding="0" border="0">
							<tr>
								<td colspan="2" style="padding-bottom:10px;"><strong>Aktiivin potentiaali</strong></td>
							</tr>
							<tr>
								<td><pre>PREESENS
minä     arvellen          
sinä     arvellet          
hän      arvellee          
me       arvellemme        
te       arvellette        
he       arvellevat        

PASSIIVI
         arveltaneen       

PERFEKTI
lienen   arvellut          
lienet   arvellut          
lienee   arvellut          
lienemme arvelleet         
lienette arvelleet         
lienevät arvelleet         

PASSIIVI
lienee   arveltu           
</pre></td>
								<td>&nbsp;&nbsp;&nbsp;</td>
								<td><pre> 
  en        arvelle
  et        arvelle
  ei        arvelle
  emme      arvelle
  ette      arvelle
  eivät     arvelle


  ei        arveltane  


  en    liene  arvellut
  et    liene  arvellut
  ei    liene  arvellut
  emme  liene  arvelleet
  ette  liene  arvelleet
  eivät liene  arvelleet


  ei    liene  arveltu
</pre></td>
							</tr>
						</table>
						<table cellspacing="0" cellpadding="0" border="0">
							<tr>
								<td colspan="2" style="padding-bottom:10px;"><strong>Aktiivin imperatiivi</strong></td>
							</tr>
							<tr>
								<td><pre>PREESENS

(sinä)   arvele            
(hän)    arvelkoon         
(me)     arvelkaamme       
(te)     arvelkaa          
(he)     arvelkoot         

PASSIIVI
         arveltakoon       

PERFEKTI

ole      arvellut          
olkoon   arvellut          
olkaamme arvelleet         
olkaa    arvelleet         
olkoot   arvelleet         

PASSIIVI  
olkoon   arveltu           
</pre></td>
								<td>&nbsp;&nbsp;&nbsp;</td>
								<td><pre> 

  älä       arvele
  älköön    arvelko
  älkäämme  arvelko
  älkää     arvelko
  älkööt    arvelko


  älköön    arveltako  



  älä      ole  arvellut
  älköön   olko arvellut
  älkäämme olko arvelleet
  älkää    olko arvelleet
  älkööt   olko arvelleet


  älköön   olko arveltu
</pre></td>
							</tr>
						</table>
						<table cellspacing="0" cellpadding="0" border="0">
							<tr>
								<td colspan="2" style="padding-bottom:10px;"><strong>Verbin nominaalimuodot</strong></td>
							</tr>
							<tr>
								<td><pre>I INFINITIIVI              
Lyhyempi muoto:            
         arvella           

Pitempi muoto:             
         arvellakseni      
         arvellaksesi
         arvellaksensa
         arvellaksemme
         arvellaksenne
         arvellaksensa

III  INFINITIIVI           
inessiivi    arvelemassa   
elatiivi     arvelemasta   
illatiivi    arvelemaan    
adessiivi    arvelemalla
abessiivi    arvelematta   
instruktiivi arveleman     
                           
Passiivi
instruktiivi arveltaman    
                           
                           
</pre></td>
								<td>&nbsp;&nbsp;&nbsp;</td>
								<td><pre>  II INFINITIIVI
  inessiivi     arvellessa 
  instruktiivi  arvellen 

  Passiivi
  inessiivi     arveltaessa  






  IV INFINITIIVI
  nominatiivi   arveleminen 
  partitiivi    arvelemista 
    

  I PARTISIIPPI
  aktiivi       arveleva 
  passiivi      arveltava  

  II PARTISIIPPI
  aktiivi       arvellut  
  passiivi      arveltu
</pre></td>
							</tr>
						</table>

					</div>
				</td>
			</tr></table>		</div>
		<div id="footer"><a href="http://www.oph.fi/"><img src="i/oph_logo_ymmarrasuomea.gif" width="157" height="35" alt="OPH" /></a></div>
	</div>
</body>
</html>
